【裁判字號】    98,易,3592
【裁判日期】    981231
【裁判案由】    竊盜
【裁判全文】
臺灣臺北地方法院刑事判決              98年度易字第3592號
公  訴  人  臺灣臺北地方法院檢察署檢察官
被      告  甲○○
上列被告因竊盜案件，經檢察官提起公訴（98年度偵緝字第2555
、2556、2557、2558、2559號），本院判決如下：
    主  文
甲○○犯刑法第三百二十一條第二款之竊盜罪，參罪，均累犯，
各處有期徒刑拾月；又犯刑法第三百二十一條第二、三款之竊盜
罪，貳罪，均累犯，各處有期徒刑拾月。應執行有期徒刑肆年，
並應於刑之執行前，令入勞動場所強制工作參年。
    事  實
一、甲○○前有多次竊盜前科，於民國95年2 月27日再因竊盜案
    件，經本院94年度簡字第3021號判處有期徒刑6 月確定；於
    96年6 月14日因偽造文書案件，經本院96年度訴緝字第61號
    判處應執行有期徒刑1 年4 月確定。該二罪經本院96年度聲
    減字第2053號裁定分別減刑後，定應執行刑10月，於96年8
    月23日縮刑期滿執行完畢。詎仍不知悔改，復意圖為自己不
    法之所有，分別於附表所示時間、地點，以如附表所示方法
    進入各該房屋，竊取如附表所示財物（起訴書如附表編號二
    所竊財物欄，應補正為「筆記型電腦1 台），得手後據為己
    有。嗣經警循線查獲，始悉上情。
二、案經臺北市政府警察局信義分局、文山第二分局及臺北縣政
    府警察局新店分局分別報告臺灣臺北地方法院檢察署檢察官
    偵查起訴。
    理  由
一、上揭事實，業據被告甲○○於偵訊及本院審理時均坦承不諱
    ，核與證人即被害人戊○○、丙○○、己○○、丁○○、乙
    ○○於警詢時證述之情節均相符；而經被害人報案後，承辦
    員警進入如附表編號一、三、四、五所示房屋採集遺留在現
    場之指紋送驗結果，確實與被告檔存之指紋相符，亦有內政
    部警政署刑事警察局96年11月13日刑紋字第0960170678號、
    97年6 月30日刑紋字第0970095213號、97年4 月28日刑紋字
    第0970059437號、98年8 月13日刑紋字第0980111337號等鑑
    驗書及刑案現場勘查報告、現場照片等件在卷可證；另經被
    害人報案後，承辦員警進入如附表編號二所示房屋採集遺留
    在現場之可疑贓證物後，在主臥室窗戶框架右手邊上採得血
    跡，經送驗結果，該血跡之DNA-STR 型別與被告相符，亦有
    內政部警政署刑事警察局97年2 月14日刑醫字第0970003649
    號鑑驗書及刑案現場勘查報告、現場照片等件在卷可證，且
    被告亦坦承因以小工具敲破該房屋之玻璃，遂刮傷而留下血
    跡。綜此，由前揭證人證詞、相關書證等補強證據，足見被
    告之自白核與事實相符。是本件事證明確，被告犯行堪以認
    定，應予依法論科。
二、核被告所為附表編號一、三、四之犯行部分，均係犯刑法第
    321 條第1 項第2 款之加重竊盜罪；所為如附表編號二、五
    之犯行部分，均係犯刑法第321 條第1 項第2 、3 款之加重
    竊盜罪。被告所犯竊盜之數罪，雖罪名相同，惟被害人不同
    、時間不同、手法有異、犯意各別，應予分論併罰。又被告
    二人前有如事實欄所載之前科，此有臺灣高等法院被告全國
    前案紀錄表1 份在卷供參，則被告於5 年內故意再犯本件有
    期徒刑以上之本罪，為累犯，應依法加重其刑。爰審酌：(一)
    智識程度：被告係國小畢業之學歷，偶以從事臨時工為業；
    (二)犯罪動機與目的：被告雖辯稱係因撫養家庭之所需，才為
    此竊盜犯行，惟被告於89年間即有因施用毒品而遭觀察勒戒
    之情事，又因施用毒品經臺灣板橋地方法院96年度易緝字第
    33號、96年度簡字第6939號分別判處有期徒刑5 月、6 月，
    於98年11月11月19日接受偵訊時，復供承在當日有施用毒品
    之犯行，顯見被告係因猶未戒除毒癮，為供施用毒品之所需
    ，始一再從事竊盜犯行：(三)犯罪手段：被告利用被害人不在
    家之機會，分別於白天以闖空門之方式侵入住宅竊盜；(四)所
    生危害：被告竊盜時翻箱倒櫃，所竊財物又繁多，除造成各
    被害人受有財物損失及損及住家安寧秩序外，亦影響臺北縣
    市居民對於社會治安敗壞之疑慮；(五)犯後態度：被告於偵訊
    及本院審理時均能坦承犯行等一切情狀，各量處如主文所示
    之刑，並定其應執行刑。又被告為如附表編號二、五所為竊
    盜之犯行，雖持有兇器，惟被告供承係隨身取用該地之工具
    ，顯非被告所有之物，即無從宣告沒收，附此敘明。
三、被告係18歲以上之人，有前揭如事實欄所載多次之財產性犯
    罪前科，甫於96年8 月23日執行完畢出監，竟不知悔改，目
    前尚因連續結夥三人竊盜23次（臺灣板橋地方法院95年度易
    字第1936號判處有期徒刑4 年，經臺灣高等法院96年度上易
    字第1869號判決上訴駁回確定）及多次加重竊盜（臺灣板橋
    地方法院96年度易字第1746號判處有期徒刑8 月、本院96年
    度易字第725 號判處有期徒刑7 月確定、臺灣士林地方法院
    96年度易字第568 號判處有期徒刑9 月）等犯行而在監執行
    中，隨即自96年10月24日起多次為本件竊盜之犯行，足見被
    告確有犯竊盜罪之習慣，堪認其經多次刑之宣告及執行仍無
    法戒除竊盜惡習，為使其習得正當謀生觀念及一技之長，避
    免再以行竊方式圖得生活所需而能重返社會，則公訴人所為
    令被告強制工作之請求，堪稱允當，爰依竊盜犯贓物犯保安
    處分條例之規定，諭知被告於刑之執行前，令入勞動場所強
    制工作3 年，以資矯治。
據上論結，應依刑事訴訟法第284 條之1 、第299 條第1 項前段
，刑法第321 條第1 項第2 款、第3 款、第47條第1 項、第51條
第5 款，竊盜犯贓物犯保安處分條例第3 條第1 項、第4 條、第
5 條第1 項前段，判決如主文。
本案經檢察官於申心蓓到庭執行職務。
中    華    民    國    98    年    12    月    31    日
                        刑事第六庭    法  官  林孟皇
本正本證明與原本無異。
如不服本判決應於收受送達後10日內向本院提出上訴書狀，並應
敘述具體理由；其未敘述上訴理由者，應於上訴期間屆滿後20日
內向本院補提理由書（均須按他造當事人之人數附繕本）「切勿
逕送上級法院」。告訴人或被害人如對於本判決不服者，應具備
理由請求檢察官上訴，其上訴期間之計算係以檢察官收受判決正
本之日期為準。
                                      書記官  楊雅鈞
中    華    民    國    98    年    12    月    31    日
附錄本案論罪科刑法條全文：
中華民國刑法第321條（加重竊盜罪）
犯竊盜罪而有左列情形之一者，處六月以上、五年以下有期徒刑
：
一、於夜間侵入住宅或有人居住之建築物、船艦或隱匿其內而犯
    之者。
二、毀越門扇、牆垣或其他安全設備而犯之者。
三、攜帶兇器而犯之者。
四、結夥三人以上而犯之者。
五、乘火災、水災或其他災害之際而犯之者。
六、在車站或埠頭而犯之者。
前項之未遂犯罰之。

司法院資訊處製作；財團法人民間司法改革基金會備份。
